

Benoit NAU

Développeur Logiciel

mau.benoit@gmail.com

+1 438-354-8700

50 rue du sentier, J5A2P8 Saint-Constant – Québec – CANADA

https://www.linkedin.com/in/benoit-nau-b7599a49/

PROFIL

Travaillant depuis plus de 10 ans dans le domaine du développement web, mon champ de compétence couvre les parties Backend, Frontend et Desktop. Mon souhait de découverte m'a amené à évoluer dans différents pays (Réunion, France, Suisse, Canada, USA) sur plusieurs secteurs d'activité (mairie, agence web, secteur data, secteur bancaire, télécommunication). Originaire de France, je rentre cet été pour m'établir sur la région Suisse romande tout en continuant à enrichir et partager mes connaissances techniques.

FORMATION

2018 – Licence professionnelle des métiers de l'informatique Université de Bordeaux – France

2012 - Titre Professionnel Développeur Logiciel - AFPA Saint-Denis de la Réunion - France

EXPERIENCE PROFESSIONNELLE

GoTo - Développeur de logiciel senior

02/2021 à maintenant (2 ans 2 mois) – Montréal – Canada

Développement de composants Web/Desktop sur l'application GoTo Connect qui est une solution de communication. Stack: Electron.js(desktop), Node.js, Typescript (React/Lit), Jest, Github/Bitbucket, Jenkins, Jira, Confluence, OAuth2 PKCE (rfc7636).

Banque privée Société Générale – Analyste programmeur

09/2018 à 02/2021 (2 ans 6 mois) – Montréal – Canada

Développement de rapports sur des scénarios de trading (Watch List/Restricted List), enrichissement BDD, développement d'une application de déclaration et de contrôle des transactions bancaires des employés.

Stack: .Net 4.6, C#, ASP.NET, VB.NET, SSRS, Web API, NUnit, Moq, Oracle/SQL Server/PostgreSQL, Modélisation BDD, Java, SpringBoot, Liquibase, Maven, Mockito, Angular, Autosys, Jira, Docker (Swarm/Kubernetes), microservices, Domain Driven Design, SOLID, Design patterns.

Groupe IDAIA – Développeur de logiciel

03/2015 à 09/2018 (3 ans 7 mois) - Bordeaux - France

Développement d'applications de vente de donnée BtoB BtoC.

Stack: .Net 4.6, C#, ASP.NET MVC, Web API, NUnit, Moq, N-Tiers, SOLID, SQL Server/MySQL/Elasticsearch, Modélisation BDD, Jira, Angular, Knockout.js

Prodata LGI – Développeur web

10/2013 à 10/2014 (1 an 1 mois) - Plan-Les-Ouates - Suisse

Développement de sites vitrines, e-commerce (Drupal, Prestashop, Wordpress), application de gestion (PHP, Zend Framework, MySQL)

Mairie Saint-Denis de la Réunion – Développeur web

07/2012 à 06/2013 (1 an) – Saint-Denis – La Réunion

Développement d'une application de gestion de crise cyclonique (HTML, CSS, PHP, Zend Framework, MySQL)

LANGUE

Français: langue maternelle.

Anglais: compétences professionnelles complètes.